臺灣高雄地方法院刑事裁定　　　　　
111年度聲字第1352號  
聲  請  人  臺灣高雄地方檢察署檢察官
受  刑  人  鄒清田


上列聲請人因受刑人數罪併罰有二裁判以上，聲請定其應執行之
刑（111 年度執聲字第1081號），本院裁定如下：
　　主  文
鄒清田因犯誣告等伍罪，各處如附表所載之刑，應執行拘役壹佰
貳拾日，如易科罰金，以新臺幣壹仟元折算壹日。
    理  由
一、聲請意旨略以：受刑人鄒清田因犯誣告等5 罪，先後經判決
    確定如附表，應依刑法第53條、第51條第6 款規定，定其應
    執行之刑，爰依刑事訴訟法第477 條第1 項聲請裁定等語。
二、按裁判確定前犯數罪者，併合處罰之；數罪併罰，有二裁判
    以上者，依第51條之規定，定其應執行之刑，刑法第50條第
    1 項本文、第53條分別定有明文。又數罪併罰，分別宣告其
    罪之刑，宣告多數拘役者，於各刑中之最長期以上，各刑合
    併之刑期以下，定其刑期。但不得逾一百二十日，刑法第51
    條第6 款亦有規定。又數罪併罰之定應執行刑，係出於刑罰
    經濟與責罰相當之考量，對犯罪行為人或受刑人本身及所犯
    各罪之總檢視，除應考量行為人所犯數罪反應出之人格特性
    ，並應權衡審酌行為人之責任與整體刑法目的及相關刑事政
    策，在量刑權之法律拘束性原則下採限制加重原則，資為量
    刑自由裁量權之外部界限，並應受法規範秩序下比例原則等
    裁量權內部界限支配，以兼顧刑罰衡平原則。
三、經查，受刑人因犯竊盜等2 罪（附表編號1 、2 ），經本院
    以109 年度簡字第1563號判決各判處拘役55日、55日，應執
    行拘役100 日，並諭知易科罰金之折算標準確定；又因犯竊
    盜等2 罪（附表編號3 、4 ），分別經本院以109 年度簡字
    第2799號、109 年度簡字第3962號判決各判處拘役50日、45
    日，並均諭知易科罰金之折算標準確定，上開4 罪嗣經本院
    以110 年度聲字第546 號裁定應執行拘役120 日確定；復因
    犯誣告罪（附表編號5 ），經本院以110 年度簡字第1106號
    判決判處拘役20日，並諭知易科罰金之折算標準而確定在案
    ，有卷附之判決4 份、裁定1 份及臺灣高等法院被告前案紀
    錄表在卷可稽，而堪認定，是核本件聲請人之聲請為正當，
    應予准許。又審酌受刑人所犯上開5 罪，其中附表編號1 至
    4  所示4 罪均係竊盜案件，罪質相同，其行為態樣、手段
    並無明顯差異，至編號5 為誣告罪，其罪質、犯罪手段、行
    為態樣與其他4 案已有不同，又其各罪犯罪時間介於民國10
    9 年3 月至7 月，尚屬集中，而足以彰顯受刑人具高度法敵
    對意識而一再犯罪之人格特性，再權衡受刑人就本件所犯各
    罪應負之整體刑責暨刑罰目的，以及我國法對於定應執行刑
    係採限制加重原則，並考量受刑人所犯附表編號1 至4 所示
    4 罪，業經裁定定應執行刑拘役120 日，已屬宣告多數拘役
    於合併定應執行刑之最高上限，依前開規定，本件於定應執
    行刑時，仍不得違反最高上限120 日之限制，而僅能諭知相
    同之定執行刑結果，故認本件聲請應無事先給予受刑人陳述
    意見機會之必要，爰逕為裁定如主文所示之應執行刑，並諭
    知易科罰金之折算標準。
四、依刑事訴訟法第477 條第1 項、刑法第53條、第51條第6 款
　　、第41條第1 項前段，裁定如主文。
中　　華　　民　　國　　111 　年　　8 　　月　  16　　日
                        刑事第六庭  法　官 陳芸珮
以上正本證明與原本無異。
如不服本裁定，應於收受送達後5 日內向本院提出抗告狀。
中　　華　　民　　國　　111 　年　　8 　　月　　16　　日
                                    書記官 彭帥雄
附表： 
 編          號           1          2          3  罪          名  竊盜 竊盜 竊盜  宣    告    刑  拘役55日，如易科罰金，以新臺幣1 千元折算1 日 拘役55日，如易科罰金，以新臺幣1 千元折算1 日 拘役50日，如易科罰金，以新臺幣1 千元折算1 日  犯  罪  日  期  109年3月30日（聲請書誤載為109年4月5日應予更正） 109年4月5日 109年7月21日  偵查(自訴)機關  年度案號  高雄地檢109年度速偵字第1164、1218號 高雄地檢109年度速偵字第1164、1218號 高雄地檢109年度速偵字第2583號  最  後事實審 法    院 高雄地院 高雄地院 高雄地院  案    號 109年度簡字第1563號 109年度簡字第1563號 109年度簡字第2799號  判決日期 109年6月19日 109年6月19日 109年10月27日 確  定判  決 法    院 高雄地院 高雄地院 高雄地院  案    號 109年度簡字第1563號 109年度簡字第1563號 109年度簡字第2799號  判    決 確定日期 109年7月31日 109年7月31日 109年12月8日 備            註  高雄地檢110年度執更字第849號（編號1至4曾定應執行刑拘役120日）   

 編          號           4           5   罪          名  竊盜 誣告   宣    告    刑  拘役45日，如易科罰金，以新臺幣1 千元折算1 日 拘役20日，如易科罰金，以新臺幣1 千元折算1 日   犯  罪  日  期  109年7月12日 109年7月10日   偵查(自訴)機關  年度案號  高雄地檢109年度偵字第19478號 高雄地檢109年度偵緝字第1346號  最  後事實審 法    院 高雄地院 高雄地院   案    號 109年度簡字第3962號 110年度簡字第1106號   判決日期 109年12月10日 110年6月29日  確  定判  決 法    院 高雄地院 高雄地院   案    號 109年度簡字第3962號 110年度簡字第1106號   判    決 確定日期 110年1月22日 110年8月10日  備            註  高雄地檢110年度執更字第849號（編號1至4曾定應執行刑拘役120日） 高雄地檢111年度執再字第283號